# 在香港设立的离岸贸易公司确认收入问题

提问人：lizhh39 时间：2012-01-09 10:50:20
收入确认按照会计准则，并考虑“总额法”还是“净额法”要求。我理解CIF条款应按包含运保费在内的总额确认收入，同时将运保费确认为销售费用。参考《计学撮要》P141～ 146 。

回答人：chenyiwei
收入确认按照会计准则，并考虑“总额法”还是“净额法”要求。我理解CIF条款应按包含运保费在内的总额确认收入，同时将运保费确认为销售费用。参考《计学撮要》P141～ 146 。